臺灣高雄地方法院刑事判決　　　　　　100年度審交訴字第2號
公　訴　人　臺灣高雄地方法院檢察署檢察官
被　　　告　巫中傑
選任辯護人　邱基峻律師
　　　　　　李衣婷律師
上列被告因業務過失致死案件，經檢察官提起公訴（99年度偵字
第21552 號、第22411 號），本院合議庭裁定由受命法官獨任進
行簡式審判程序，判決如下：
    主  文
巫中傑犯業務過失致人於死罪，處有期徒刑拾月。
    事  實
一、巫中傑考領有職業大客車駕駛執照，並任職於和欣汽車客運
    股份有限公司（下稱和欣客運公司）擔任司機，平日以駕駛
    營業大客車載運乘客為業，為從事駕駛業務之人。其於民國
    99年6 月4 日上午10時40分許，駕駛車牌號碼489-FC號營業
    大客車（下稱前開大客車），沿高雄市楠梓區○○○路東側
    便道口南往北方向行駛，於該日上午10時40分許，行經該路
    段與楠陽路口前時，本應注意汽車行駛時之車前狀況，並隨
    時採取必要之安全措施，而依當時狀況，天氣晴、日間自然
    光線、柏油路面乾燥且無缺陷、復無障礙物，並無不能注意
    情事，竟疏未注意及此而貿然直行，適有未遵守道路交通標
    誌、標線之陳吳金晚騎乘車牌號碼ZZW-175 號機車，闖越紅
    燈而沿上開東側便道往楠陽路東向西方向行駛在行人穿越道
    ，雙方因而發生碰撞，陳吳金晚當場人車倒地，受有頭部外
    傷及顱內出血之傷害，經送高雄榮民總醫院急救，仍於99年
    6 月9 日不治死亡。嗣巫中傑於駕車肇事後停留現場，並主
    動向據報前往處理之員警坦承肇事犯罪，自首而接受裁判。
二、案經陳吳金晚之子陳忠慶告訴暨高雄市政府警察局楠梓分局
    報告臺灣高雄地方法院檢察署檢察官偵查起訴。
    理  由
一、本件被告巫中傑所犯係死刑、無期徒刑、最輕本刑為3 年以
    上有期徒刑以外之罪，其於準備程序中就被訴事實為有罪之
    陳述，經本院告知簡式審判程序之旨，並聽取檢察官、被告
    及辯護人之意見後，合議庭裁定由受命法官獨任進行簡式審
    判程序，合先敘明。
二、上開犯罪事實，業據被告巫中傑於本院審理中坦承不諱，並
    有警員職務報告、道路交通事故現場圖、道路交通事故調查
    報告表(一)、(二)、道路交通事故談話紀錄表、現場照片、前開
    大客車行車速度紀錄表、行車紀錄器錄影畫面擷取照片在卷
    可稽（見警卷第11、17～37頁）。又按汽車駕駛人應注意車
    前狀況，隨時採取必要之安全措施，道路交通安全規則第94
    條第3 項定有明文。又上開規定係一般駕駛人所應注意並確
    實遵守之事項，被告既以駕駛大客車為業，自應知之甚詳，
    又當時天候晴、日間自然光線、柏油路面、路面乾燥、無缺
    陷亦無障礙物、視距良好，有上揭道路交通事故調查報告表
    在卷可憑，足見當時並無不能注意之情事，詎被告竟疏未注
    意車前狀況而貿然直行，以致肇事，其駕駛行為顯有過失甚
    明。再被害人陳吳金晚確因本件車禍致受有頭部外傷，送醫
    後仍因顱內出血而傷重不治死亡等情，有高雄榮民總醫院法
    醫參考病歷摘要、高雄榮民總醫院診斷證明書、臺灣高雄地
    方法院檢察署檢驗報告書在卷可參（見警卷第14、15頁），
    且經臺灣高雄地方法院檢察署檢察官督同法醫師相驗明確，
    並製有相驗屍體證明書、勘（相）驗筆錄存卷可按（見相驗
    卷第40、45～50頁）。是被告未盡前開注意義務與被害人陳
    吳金晚死亡間，顯有相當因果關係。從而，被告自白核與事
    實相符，應堪信為真實。另參酌前開大客車行車速度紀錄表
    及行車紀錄器錄影畫面擷取照片，被告行車速度約在每小時
    30公里，並未超速，而被害人係騎乘機車在行人穿越道上，
    沿上開便道往楠陽路東向西方向行駛，並未行駛在規定之車
    道上，且於被告駕駛前開大客車與被害人發生事故不久，旋
    有自小客車從前開大客車後方駛越案發路口，足徵被告供稱
    當時其行駛方向之號誌為綠燈等語，堪可採信，是被害人未
    遵守道路交通號誌、標線之駕駛行為亦有過失。綜上，本案
    事證明確，被告上開犯行堪以認定，應依法論科。
三、被告為和欣客運公司之司機，係以駕駛車輛為其主要業務，
    為從事業務之人。核其所為，係犯刑法第276 條第2 項之業
    務過失致死罪。又被告於肇事後停留現場，並向據報到場處
    理之員警坦承肇事犯罪一節，有高雄市○○○○○道路交通
    事故肇事人自首情形紀錄表1 紙在卷可資佐據，是以被告對
    於未經發覺之犯罪自首而接受裁判，堪認符合自首要件，爰
    依刑法第62條前段之規定，減輕其刑。
四、本院審酌被告因駕車疏失釀成本案道路交通事故，並造成被
    害人陳吳金晚死亡，被害人雖有過失，惟被告上開未注意車
    前狀況之過失亦為釀成事故之原因，且其過失犯行所造成之
    損害係屬重大且無可回復，誠屬不該。惟念被告於偵、審程
    序中，始終坦承犯行，強制責任保險部分並已理賠160 萬元
    ，和欣客運公司亦已支付3 萬1 千元之慰問金由告訴人陳忠
    慶簽收，有簽收單附卷為憑，被告犯後態度尚可，及其智識
    程度、家庭經濟狀況等一切情狀，爰量處如主文所示之刑，
    以資懲儆。至被告及辯護人均請求給予緩刑機會，然本院審
    酌被告與被害人家屬尚未達成和解，且歷經數次調解，多為
    被害人單方逐次降低金額，被告和解金額均未調整，且賠償
    方式，亦稱係由公司全數代墊，難認被告有何積極彌補自身
    所造成之損害，是本院認不宜宣告緩刑，併此敘明。
據上論斷，應依刑事訴訟法第273  條之1 第1 項、第299 條第1
項前段，刑法第276 條第2 項、第62條前段，刑法施行法第1 條
之1 ，判決如主文。
本案經檢察官李英霆到庭執行職務。
中    華    民    國   100    年    4     月    25    日
                  刑事第十庭    法  官  王靖茹
以上正本證明與原本無異。
如不服本判決應於收受判決後10日內向本院提出上訴書狀，並應
敘述具體理由。其未敘述上訴理由者，應於上訴期間屆滿後20日
內向本院補提理由書(均須按他造當事人之人數附繕本)「切勿逕
送上級法院」。
中    華    民    國  100    年    4    月    26    日
                                書記官  張琇晴
附錄本案論罪科刑法條：
〈刑法第276 條〉
因過失致人於死者，處2 年以下有期徒刑、拘役或2 千元以下罰
金。
從事業務之人，因業務上之過失犯前項之罪者，處5 年以下有期
徒刑或拘役，得併科3 千元以下罰金。